臺中高等行政法院判決　　　　　　　　　　　　　　　九十三年度簡字第一一九號
　　原　　　告　甲○○
　　被　　　告　臺中縣稅捐稽徵處
　　代　表　人　乙○○
　　訴訟代理人　丁○○
　　　　　　　　丙○○
右當事人間因牌照稅事件，原告不服臺中縣政府九十三年四月二十三日府訴委字第○
九三○一一○四三○號訴願決定，提起行政訴訟。本院判決如左︰
　　主  文
原告之訴駁回。
訴訟費用由原告負擔。
    事實及理由
一、事實概要：
    緣車牌號碼ＯＣ─六九七三號自用小客車為原告所有，依使用牌照稅法第三條規
    定，原告應繳納使用牌照稅，被告乃向其開徵九十一年及九十二年度之使用牌照
    稅，分別為新台幣（以下同）四、三二○元。原告不服，申請復查結果，其九十
    二年使用牌照稅應扣除吊扣期間之使用牌照稅，改課徵三、二六七元，其餘維持
    原處分。原告仍不服，提起訴願遭駁回，遂提起本件行政訴訟。
二、原告起訴主張：
    (一)原告於九十一年三月下旬，至監理所告知監理所人員要註銷該車籍，監理所人
      員謂欠稅及罰款未繳清拒絕辦理，惟原告已有告知監理所人員要註銷牌照之意
      思表示，依牌照稅法所示，就可以註銷（包括逕行註銷）。
    (二)車輛牌照及行車執照均被吊扣在台中區監理所，何以尚稱依法視為繼續使用？
    (三)本件應以原告於九十一年三月底，告知監理所人員要註銷牌照的意思表示時，
      為核課稅之期間，不應以未完稅而拒絕報停，亦不應於九十一年三月之後，仍
      然持續累積課稅。九十一年三月底時，原告車輛已損壞不堪使用，如依原告要
      求於九十一年三月底時逕行註銷，就不會有衍生之稅負。
三、按「使用公共水陸道路之交通工具，無論公用、私用或軍用，除依照其他有關法
    律，領用證照，並繳納規費外，交通工具所有人或使用人應向所在地主管稽徵機
    關請領使用牌照，繳納使用牌照稅。」、「交通工具所有人或使用人對已領使用
    牌照之交通工具，不擬使用者，應向交通管理機關申報停止使用，其已使用期間
    應納稅額，按其實際使用期間之日數計算之；恢復使用時其應納稅額，按全年稅
    額減除已過期間日數之稅額計算之。交通工具未經所有人或使用人申報停止使用
    者，視為繼續使用，仍應依法課徵使用牌照稅。」分別為使用牌照稅法第三條及
    第十三條所明定。又「關於車輛報停、拖吊、繳銷、註銷（包括逕行註銷）、吊
    銷及吊扣牌照，其使用牌照稅准予比照汽車燃料使用費，計徵至異動登記前一日
    或換照截止日。」為財政部八十七年四月二十二日台財稅第八七一九三七○七九
    號函釋在案。再「車輛受吊扣牌照處分者，於吊扣期間不得行駛（使用），係屬
    公權力之行使，爰予免徵吊扣期間之汽燃費；至車輛吊扣牌照處分，車輛所有人
    依規定日期結案領回牌照，係屬其權利亦是其義務，如因車輛所有人之不作為，
    率而要求比照吊扣期間，減免『應領而未領』期間之汽燃費，尚有不妥。另車輛
    所有人如擬暫不使用車輛者，應依規定領回牌照後再辦理報停等異動登記，其汽
    燃費計徵至報停前一日止。」為交通部九十年一月十一日交路八十九字第○七三
    九三三號函釋有案。
四、查依監理站所提供車籍資料，車號ＯＣ｜六九七三號自用小客車為原告所有，該
    車迄未辦理車籍停駛或報廢等異動登記，被告依使用牌照稅法第三條規定，向其
    開徵九十一年及九十二年度之使用牌照稅，分別為四、三二○元，惟因系爭車輛
    於九十二年二月十四日至九十二年五月十三日遭吊扣汽車牌照，該期間依上開財
    政部函釋得免徵使用牌照稅，故九十二年使用牌照稅經重核扣除吊扣期間之部分
    後改課徵三、二六七元，訴願決定予以維持，核無不合。
五、再依道路交通管理處罰條例第九條之一規定：「汽車所有人或駕駛人應於向公路
    監理機關辦理汽車檢驗，各項登記或換發牌照、執照前，繳清其所有違反本條例
    尚未結案之罰鍰。」原告雖主張於九十一年三月下旬至監理所辦理車籍註銷手續
    ，監理所人員謂欠稅及罰款未繳清而拒絕辦理云云，惟揆諸上開規定，監理所人
    員所為拒絕辦理，並非無據。又系爭車輛迄未辦理車籍停駛或報廢等異動登記，
    依首揭使用牌照稅法第十三條第二項規定，交通工具未經所有人或使用人申報停
    止使用者，視為繼續使用，仍應依法課徵使用牌照稅，原告主張其於九十一年三
    月下旬已向監理所人員表明註銷牌照之意思表示，故自斯時起不應再課徵牌照稅
    云云，自不足採。
六、綜合上述，原告之主張並無理由，本件原核課處分，業據復查決定予以核減，訴
    願決定予以維持，並無違誤。原告訴請撤銷原處分、復查決定及訴願決定，並無
    理由，應予駁回。又本件不經言詞辯論，併此敘明。
據上論結，本件原告之訴為無理由，依行政訴訟法第二百三十三條第一項、第二百三
十六條、第一百九十五條第一項後段、第九十八條第三項前段，判決如主文。
中　　華　　民　　國　　九十三　　　年　　　八　　　　月　　　五　　　　日
                              臺中高等行政法院第一庭
                                　　      法      官　簡　朝　振
右正本證明與原本無異。
如不服本判決，應於判決送達後二十日內，以本訴訟事件所涉及之法律見解具有原則
性者，始得向本院提出上訴狀並表明上訴理由，經最高行政法院許可，否則不得上訴
；如於本判決宣示後送達前提起上訴者，應於判決送達後二十日內補提上訴理由書（
均應依對造人數提出繕本）。
提起上訴應預繳送達用雙掛號郵票三九○元（三十四元及五元郵票各十份）。
中　　華　　民　　國　　九十三　　　年　　　八　　　　月　　　五　　　　日
 　　　　　　　　　　　　　　　　　　　　 法院書記官　李　述　燊
